臺灣板橋地方法院交通事件裁定　　　　　　　　　九十三年度交聲字第一五五七號
　　原處分機關　臺北市交通事件裁決所
　　異　議　人
　　即受處分人　甲○○
右列受處分人因違反道路交通管理處罰條例案件，對於臺北市交通事件裁決所於民國
九十三年十月十八日以北市裁三字第裁二二—Ｃ00000000號違反道路交通管
理事件裁決書所為之裁決處分（原舉發案號：臺北縣政府警察局九十三年一月二十八
日第Ｃ00000000號）不服，聲明異議，本院裁定如左：
        主  文
異議駁回。
        理  由
一、聲明異議意旨略以：異議人即受處分人甲○○所有之車號ＤＬ—五０三八號自用
    小客車，於民國九十三年一月十九日上午十時十分許，停放在臺北縣三重市○○
    ○路，因「在設有禁止停車標線（原處分誤為標誌）之處所停車」之違規，嗣為
    警拍照掣單逕行舉發，並予拖吊移置保管。惟異議人於九十三年一月十六日將車
    輛停放臺北縣三重市○○○路，當時路面並未劃設紅、黃標線，因為此處道路正
    在整修，工作人員是於翌日（即十七日）才在此處劃設標線，而異議人因出差並
    未收到遷車通知，以致於一月十九日被拖吊，請求查詢修路之日期及劃黃線之時
    間，異議人停車時該處確無標線，故不服原裁決處分，爰提出異議，請求撤銷原
    處分云云。
二、按黃實線設於路側者，用以禁止停車；設於中央分向島兩側者，用以分隔對向車
    流，道路交通標誌標線號誌設置規則第一百四十九條第一項第一款第四目定有明
    文。又按汽車駕駛人停車時，在設有禁止停車標線之處所停車者，處新臺幣六百
    元以上一千二百元以下罰鍰，道路交通管理處罰條例第五十六條第一項第四款定
    有明文。次按交通勤務警察或依法令執行交通稽查任務人員，應責令汽車駕駛人
    將車移置適當場所；如汽車駕駛人不予移置或不在車內時，得由該交通勤務警察
    或依法令執行交通稽查任務人員為之，或得於舉發其違規後，使用民間拖吊車拖
    離之，並收取移置費，同條例第五十六條第二項亦有明文；又依同條例第五十六
    條第二項規定所為之移置，得由交通勤務警察、依法令執行交通稽查任務人員逕
    行移置或使用民間拖吊車拖離之，並收取移置費及保管費，此同條例第八十五條
    之三第一項亦載有規定。
三、經查，本件異議人即受處分人甲○○所有之車號ＤＬ—五０三八號自用小客車，
    於九十三年一月十九日上午十時十分許，停放在臺北縣三重市○○○路，因在設
    有禁止停車標線之處所停車違規，嗣為警拍照掣單逕行舉發並予拖吊移置保管之
    事實，為異議人於聲明異議狀中所是認，並有採證照片二幀在卷足佐及車號為Ｄ
    Ｌ—五０三八號自用小客車之違規查詢報表影本一紙附卷可稽，復經舉發機關臺
    北縣政府警察局三重分局函覆查處無誤，亦有該分局九十三年九月六日重警交申
    字第０九三００三六一七一號函影本一份在卷可按，是異議人所有之前開車輛違
    規停車事證明確，堪予認定。至異議人雖執前詞置辯，然經本院函查及電洽臺北
    縣三重市公所工務課結果，異議人停車地點即臺北縣三重市○○○路之路面重整
    工程係於九十二年九月二十三日開工，路面於九十三年一月三十日重新鋪設柏油
    ，於同年月三十一日重新劃設黃色標線，承包商係原有路面刨除後，依原有標線
    回復，並於九十三年二月十三日完工，此有臺北縣三重市公所九十三年八月十七
    日北縣重工字第０九三００三八七六四號函及本院九十三年十一月五日辦理刑案
    電話查詢登記表在卷可考，顯見異議人所有之車號ＤＬ—五０三八號自用小客車
    ，於九十三年一月十九日上午十時十分許，停放於臺北縣三重市○○○路時，該
    處尚未重新鋪設柏油，亦未重新劃設黃色標線，本件採證照片上所示禁止停車之
    黃色標線係路面尚未刨除前之原有黃色標線，是異議人辯稱：其停放車輛時，該
    處並無任何標線，該處標線係工作人事後劃設的云云，不無誤會。綜上所述，異
    議人於右揭時、地，確有「在設有禁止停車標線（黃線）之處所停車」之舉發違
    規事實，則原處分機關依法裁罰異議人新臺幣一千二百元，於法並無違誤或不當
    之處，是本件異議人之異議為無理由，應予駁回。
四、據上論斷，應依道路交通案件處理辦法第十九條，裁定如主文
中　　　華　　　民　　　國　　　九十三　　　年　　十一　　月　　廿九　　日
                                        臺灣板橋地方法院交通法庭
                                            法  官  侯  志  融
右正本證明與原本無異。
如不服本裁定應於送達後五日內向本院提出抗告狀。
                                            書記官  吳  進  安
中　　　華　　　民　　　國　　　九十三　　　年　　十一　　月　　廿九　　日
